Inventaris van het archief van de familie Van Schinne, 1683-1855
Nationaal Archief, Den Haag
- STUKKEN BETREFFENDE LEDEN VAN DE FAMILIE VAN SCHINNE, II
  - MAGDALENA ANTOINETTE VAN SCHINNE (1762 - 1840)., k
    - Schoolcahiers van Magdalena Antoinette van Schinne betreffende geschiedenis, mythologie, aardrijkskunde en natuurlijke historie, met enkele los inliggende gedichten in afschrift, ca. 1770; 176; 5 deeltjes
      In enkele cahiers is ook door Catharina van Schinne geschreven.
    - Lijfrentebrief voor Magdalena Antoinette van Schinne van de Nederlandsche Algemeene Levensverzekering compagnie te Amsterdam, 1828.; 177; 1 stuk
  - ANTHONY JAN VAN SCHINNE (1765 - 1837)., l
    Hij was ontvanger te Makassar.
    - Acte van aanstelling van Anthony Jan van schinne tot cadet op 's lands schip "Tromp" door gecommitteerde raden ter admiraliteit op de Maze, 1785.; 178; 1 stuk
    - Octroy van de Staten van Holland waarbij Anthony Jan van Schinne de vrije beschikking wordt verleend over zijn aandeel in de nalatenschap van zijn grootmoeder C. van Ruster- van den Bergh, 1788.; 179; 1 charter
    - Brieven aan Hendrik de Gijselaar van I. H. Tobias, Batavia, betreffende het overlijden en de afwikkeling van de nalatenschap van Anthony Jan van Schinne, met concepten van antwoord van Hendrik de Gijselaar aan I. H. Tobias, 1837 - 1838.; 180; 1 omslag
  - ABRAHAM VAN SCHINNE (1767 - 1805)., m
    Hij was kapitein van de Hollandse garde te voet, luitenant-kolonel in staatse dienst, vervolgens kolonel in Engelse dienst.
    - Correspondentie:
      - Brieven aan Abraham van Schinne, 1802 - 1815.; 181; 1 omslag + 20 stukken
        C. Bentick, Berlijn, 1805,
        F. A. van Goltz, 1802,
        E. M.L. O'Connor, Cork, 1803,
        C. Nollie, Engeland, 1803,
        Mrs Hulstein, Lymington, 1802,
        de Erfprins van Oranje, Granienstein, 1802,
        H. S. Roche, Lymington, 1802 - 1807,
        A. J. van Schinne, Makassar, 1805,
        M. Woodyear, Lymington, 1803 en
        een onbekende, 1803, 1805
    - Personalia en diversen:
      - Acten van aanstelling van Abraham van Schinne als vaandrig, 2e luitenant, 1e luitenant en luitenant-kolonel door zijn Hoogheid de Prins van Oranje, 1783 - 1799.; 182; 6 stukken
      - Octroy van de Staten van Holland waarbij Abraham van Schinne de vrije beschikking wordt verleend over zijn aandeel in de nalatenschap van zijn grootmoeder C. van Ruster-van den Bergh, 1787.; 183; 1 charter
      - Rekeningen, kwitanties en schuldbekentenissen voor Abraham van Schinne, 1792 - 1805.; 184; 1 omslag
      - Mededelingen van het gerecht te Emmerik betreffende het overlijden van Abraham van Schinne en de wijze waarop diens nalatenschap afgewikkeld kan worden, aan Isaac V van Schinne en D. Brantsen van de Zijp, 1805 - 1806.; 185; 1 omslag
      - Briewe van rouwbeklag bij het overlijden van Abraham van Schinne aan Isaac V van Schinne en D. Brantsen van de Zijp van H.H.K.K.H.H. Wilhelmina van Oranje en Louise van Brunswijk, Brunswijk, 1806 en van Mevrouw d'Ortho, Emmerik, 1805.; 186; 3 stukken
      - Acte waarbij Catharina, Isaac V, Everdina Anna, Magdalena Antoinette en Anthony Jan van Schinne verklaren de nalatenschap van Abraham van Schinne te aanvaarden onder benefecie van het recht van beraad, 1806.; 187; 1 stuk
      - Brieven aan Isaac V van Schinne betreffende de boedel van Abraham van Schinne, 1805 - 1814.; 188; 1 omslag + 22 stukken
        A. Barchon, Elten, 1805 - 1806,
        R. T. van Kruissen, Loenen a / d Vecht, Amsterdam, 1807 - 1814 + minuut van antwoord
        J. G. Otterhein, Elten, 1805
      - Rekeningen en kwitanties voor Abraham van Schinne voldaan na zijn dood door A. Barchon als executeur, met lijst van de bezittingen van Abraham van Schinne en afrekeningen van de executeur, 1805 - 1806.; 189; 1 omslag
  - JACOBA THEODORA VAN SCHINNE (1791 - 1854) en HENDRIK DE GIJSELAAR (1789 - 1848) met zijn vader NICOLAAS., n
    - Uitnodiging voor Jacoba Theodora van Schinne van de hertog de Plaisance, Gouverneur-Generaal van de departementen van Holland, om te komen dineren, 1813.; 190; 1 stuk
    - Kwitantie voor Jacoba Theodora de Gijselaar -van Schinne voor geleverd satijn, 1821.; 191; 1 stuk
    - Brief aan Hendrik de Gijselaar van Johanna Theodora van Schinne-Mossel, ca. 1820; 192; 1 stuk
    - Toespraak van Ds. Ruitenschild, uitgesproken bij de begrafenis van Jacoba Theodora baronesse de Gijselaar- geb. van Schinne., 1854.; 192A; 1 stuk
    - Acte van scheiding en deling van de nalatendschap van Jacoba Theodora de Gijselaar-van Schinne mede inhoudende de aanbedelingen aan de kinderen van haar neef Mr. D. W. G. J. H. baron Brantsen van de Zijp, met inliggende notities over het aandeel von J. M. L. C. Backer-Brantsen, (extract)., 1855.; 193; 1 deel
    - Geboorte-, huwelijks-, en overlijdens-aankondigingen aan Nicolaas de Gijselaar, 1791 - 1818.; 194 - 196
      - Geboorteaankondigingen,1792 - 1796., 194
      - Huwelijksaankondigingen,1791 - 1811., 195
      - Overlijdensaankondigingen,1792 - 1818., 196; 3 omslagen
    - Brieven van rouwbeklag aan Nicolaas de Gijselaar bij het overlijden van zijn echtgenote F. C. Collot d'Escury, 1800.; 197; 1 omslag
    - Stukken betreffende effectentransacties van Nicolaas de Gijselaar, 1786 - 1798.; 198; 1 omslag
  - PIETER ISAAC VAN SCHINNE (1793 - 1812)., o
    - Brief van de kapitein-generaal der jacht D. van Heeckeren aan Isaac V van Schinne met mededeling van de benoeming van Pieter Isaac van Schinne tot page van de Koning van Holland, 1810; 199; 1 stuk
    - Stukken betreffende de dienst van Pieter Isaac van Schinne in het Franse leger tijdens de Russische veldtocht, 1810 - 1813.; 200; 1 omslag
    - Tekeningen van de hand van Pieter Isaac van Schinne., ca. 1810; 200A
  - WILLEM FREDERIK JOHAN VAN SCHINNE (1794 - 1808)., p
    - Aankondiging van het overlijden van Willem Frederik Johan van Schinne, (gedrukt)., 1808.; 201; 3 stukken
- STUKKEN WAARVAN DE SAMENHANG MET HET ARCHIEF NIET IS GEBLEKEN, III
  - Gedicht op het overlijden van A. Blum, Med. Dr., Gorinchen, door J. Th. Alberti, 1779.; 202; 1 stuk
  - Acte van burgerschap voor Johanna Visser, als burgeres en poorteres van Amsterdam., 1784.; 202A; 1 stuk
  - Aankondiging aan G. ter Neulen, den Haag, van het huwelijk van F.P.Q. Bos met M. Casoubs, Leiden, (gedrukt)., 1784.; 203; 1 stuk
  - Verklaring namens de baljuw van Rijnland, dat Simon van der Dee te Zoetermeer zijn nering aan hem heeft aangegeven, (concept)., 1778.; 204; 1 stuk
  - Kwitanties voor vuilnis- en lantaarngeld ontvangen van M.A. Viel, den Haag, 1797.; 205; 2 stukken
  - Doctorsbul voor Henricus Josephus Draper van de Universiteit van Groningen., 1806.; 205A; 1 charter in rol
  - Kwitantie voor pachtgelden ontvangen door de rentmeester van het kapittel ten Hoogeland te Leiden van I.A. Schiefbaan, 1813.; 206; 1 stuk
  - Hugo de Groot, "Inleydinge tot de Hollandsche regtsgeleertheyt", 2e boek 1e en 2e deel, (afschrift)., z.d.; 207; 6 katerns
  - Register op de "Papagaay" van Willem van Alphen, A - D, (handschrift)., z.d.; 208; 1 omslag
  - Tekeningen en ontwerpen voor een boerenhuis en bijbehorende gebouwen, met opgave van maten in het Engels., 209; 1 omslag